【裁判字號】    99,易,2814
【裁判日期】    991231
【裁判案由】    毀損等
【裁判全文】
臺灣臺北地方法院刑事判決              99年度易字第2814號
公  訴  人  臺灣臺北地方法院檢察署檢察官
被      告  張國昌
上列被告因恐嚇案件，經檢察官提起公訴（99年度偵字第7962號
），本院判決如下：
    主  文
張國昌以加害財產之事，恐嚇他人致生危害於安全，累犯，處拘
役貳拾日，如易科罰金，以新臺幣壹仟元折算壹日。
被訴公然侮辱、毀損部分公訴不受理。
    事  實
一、張國昌於民國92年因妨害家庭案件，經本院92年度易字第40
    2號判決處有期徒刑3月，嗣經臺灣高等法院92年度上易字第
    1760號判決駁回上訴確定，於94年3月28日易科罰金執行完
    畢。猶不知逡悔，於99年1月3日晚間6時許，在臺北市中正
    區○○○路○段70號「丹堤咖啡」店內，因廁所使用收費問
    題與店長夏中興發生口角爭執，竟基於恐嚇犯意，向其恫稱
    ：「我就算把整個店都砸了，也賠得起」，以此加害財產之
    事恐嚇夏中興，使其心生畏懼，致生危害於安全。
二、案經夏中興訴由臺北市政府警察局中正第一分局報請臺灣臺
    北地方法院檢察署檢察官偵查起訴。
    理  由
壹、證據能力：
    證人即告訴人夏中興警詢陳述，係被告以外之人於審判外言
    詞陳述，惟當事人於言詞辯論終結前未爭執其證據能力，亦
    無聲請傳訊，顯放棄行使詰問權，且本院審酌該言詞陳述作
    成時情況，並無違法或不當之處，適為本案證據；而證人夏
    中興、張芷瑄於偵查中向檢察官所為陳述，業經具結，復查
    無顯不可信之情，依刑事訴訟法第159條之5、第159條之1第
    2項規定，均具證據能力。
貳、實體部分：
一、訊據被告張國昌固坦承：伊於上揭時地有前開言辭一節，惟
    矢口否認有何恐嚇犯行，辯稱：伊僅係隨口說說，無恐嚇犯
    意云云。惟查，被告有出言恐嚇，使人心生恐懼，致生危害
    於安全一節，業據證人即告訴人夏中興於警詢、偵查中稱：
    伊說依店內規定，要收30元清潔費，然後被告就發怒，說就
    是不給，伊能如何，且說把伊店砸了，也賠得起，然後就把
    伊公司放菜單的壓克力腳架砸毀等語；及證人即店內職員張
    芷瑄於偵查中結證：被告與告訴人口角，被告就拿起櫃臺上
    壓克力板點餐牌往櫃臺外的桌椅丟，客人都嚇跑了等語（偵
    卷第54頁），而細核被告恐嚇言詞內容，顯係表徵對告訴人
    管領之店內財產施以惡害；末參佐被告言畢後，即有旋丟砸
    菜單架舉措，堪徵上揭言辭在客觀上確足使告訴人心生畏懼
    ，被告所辯前言，核屬係飾卸之詞，無足採信，是本案事證
    明確，被告犯行堪予認定，應依法論科。
二、核被告所為，係犯刑法第305條恐嚇危害安全罪。被告於92
    年因妨害家庭案件，經本院92年度易字第402號判決處有期
    徒刑3月，嗣經臺灣高等法院92年度上易字第1760號判決駁
    回上訴確定，有臺灣高等法院被告前案紀錄表可按。被告前
    受徒刑執行完畢，5年以內故意再犯本案有期徒刑以上之罪
    ，為累犯，應依刑法第47條第1項規定加重其刑。爰審酌被
    告有上開前科，有前案紀錄表為憑；又否認犯行，尚難認其
    具悔意；兼衡其高中畢業智識程度與犯罪動機、目的、手段
    、生活狀況等一切情狀，量處如主文所示之刑，並諭知易科
    罰金折算標準。
參、不受理部分：
一、公訴意旨略以：被告於上揭時地另向告訴人夏中興稱「丹堤
    咖啡是黑店」，且丟砸店內菜單架，因認被告涉犯刑法第30
    9條第1項公然侮辱、第354條毀損罪嫌等語。
二、按告訴乃論之罪，告訴人於第一審辯論終結前得撤回其告訴
    。告訴經撤回者，應諭知不受理之判決。刑事訴訟法第238
    條第1項、第303條第3款分有明文。而刑法第309條第1項、
    第354條之罪，依同法第314條、第357條規定，均須告訴乃
    論。經查：告訴人業具狀撤回告訴，有撤回告訴狀、本院筆
    錄附卷為證（本院卷第33-34頁、第49頁背面），爰不經言
    詞辯論諭知不受理判決。
據上論斷，應依刑事訴訟法第284條之1、第299條第1項、第303
條第3款、第307條，刑法第305條、第47條第1項、第41條第1項
前段，刑法施行法第1條之1第1項、第2項前段，判決如主文。
本案經檢察官黃碧玉到庭執行職務。
中    華    民    國    99    年    12    月    31    日
                    臺灣臺北地方法院刑事第14庭
                              法  官  陳琪媛
以上正本證明與原本無異。
如不服本判決應於收受送達後10日內向本院提出上訴書狀，並應
敘述具體理由；其未敘述上訴理由者，應於上訴期間屆滿後20日
內向本院補提理由書。告訴人如對本判決不服，應具理由請求檢
察官上訴，其上訴期間計算係以檢察官收受判決正本日期為準。
                              書記官  陳豪達
中    華    民    國    99    年    12    月    31    日
附錄本案論罪科刑法條：
中華民國刑法第305條
以加害生命、身體、自由、名譽、財產之事，恐嚇他人致生危害
於安全者，處2年以下有期徒刑、拘役或3百元以下罰金。

司法院資訊處製作；財團法人民間司法改革基金會備份。
